# 请教陈版关于电商收入确认问题

提问人：Aliang123 时间：2021-02-09 10:28:26
请教陈版，公司开发了一个供应链的电商平台，供应商在电商平台上入驻，客户可以在该平台上下单。下单后，公司通过后台算法，会选择价格合适的供应商，由供应商直接发货给客户，本公司与第三方供应商、终端客户分别进行货款结算以赚取差价。若发生质量纠纷，客户可以向公司投诉，公司会配合客户与供应商一起解决，那该部分收入确认方式采用总额法还是净额法？

回答人：chenyiwei
根据主帖中的信息，本企业的主要作用还是利用平台上的信息资源，结合算法自动匹配、撮合双方交易，本企业不承担存货风险，也不是向客户交付商品的首要义务人，本企业在向下家交付商品之前并不控制该商品。而是为双方之间的交易提供服务。所以采用净额法核算的可能性更大。
相关权威指引：
1 、《财政部 国资委 银保监会 证监会关于严格执行企业会计准则 切实加强企业 2020 年年报工作的通知》（财会[2021]2号）：
当企业向客户销售商品涉及其他方参与其中时，企业应当评估特定商品在转让给客户之前是否控制该商品，确定其自身在该交易中的身份是主要责任人还是代理人。控制该商品的，其身份为主要责任人，用总额法确认收入；不控制该商品的，其身份为代理人，用净额法确认收入。
为便于准则实施，企业在判断时通常也可以参考如下三个迹象：企业承担向客户转让商品的主要责任；企业在转让商品之前或之后承担了该商品的存货风险；企业有权自主决定所交易商品的价格。需要强调的是，企业在判断其是主要责任人还是代理人时，应当以该企业在特定商品转移给客户之前是否能够控制该商品为原则，上述三个迹象仅为支持对控制权的评估，不能取代控制权的评估，也不能凌驾于控制权评估之上，更不是单独或额外的评估。
2 、证监会《监管规则适用指引——会计类第 1 号》之“1-15 按总额或净额确认收入”：
除零售百货业务外，代为执行采购或销售的供应链企业、代理外贸进出口或跨境业务企业、大宗商品配送或医药配送企业、电子商务平台企业及以电商平台为依托开展电商业务的企业等，应参照上述原则和分析，结合业务模式和合同约定，判断在将商品销售给客户之前是否取得对商品的控制，并确定是以总额还是净额确认收入。